【裁判字號】    97,訴,1226
【裁判日期】    971103
【裁判案由】    殺人未遂等
【裁判全文】
臺灣高雄地方法院刑事判決              97年度訴字第1226號
公  訴  人  臺灣高雄地方法院檢察署檢察官
被      告  甲○○
選任辯護人  法律扶助李育任律師
上列被告因殺人未遂等案件，經檢察官提起公訴（97年度偵字第
11160號），本院判決如下：
    主  文
甲○○犯恐嚇罪，處有期徒刑拾月。不明手槍壹枝沒收。
    事  實
一、甲○○綽號「和尚」，因與王櫻砡、張壹艦3 人間之感情糾
    紛，與張壹艦素有怨隙，遂於民國97年3 月23日凌晨3 時許
    （2 ：59：52～3 ：01：28），以其持用門號0000000000號
    行動電話撥打張壹艦住處電話0000000 ，由張壹艦胞兄乙○○接聽。甲○○於對話中自稱「和尚」，稱欲找「艦仔」，
    並以三字經辱罵乙○○，復以台語揚言「要不然要怎樣，要
    輸贏嗎？」等語，乙○○答稱「好啊，要怎樣隨便你」等語
    ，雙方起言語衝突後乙○○隨即掛斷電話。甲○○因氣憤難
    耐，萌生恐嚇危害安全之犯意，欲給乙○○、張壹艦兩兄弟
    教訓，便持不明手槍1 支（持有手槍罪部分，經檢察官以罪
    嫌不足，未予起訴）前往乙○○位於高雄市○○區○○街95
    號住處（下略稱桂明街住處），途中復在同日凌晨3 時31分
    （3 ：31：01～3 ：31：15）以前揭行動電話撥打乙○○住
    處0000000 號電話，由乙○○之妻陳忞元接聽，甲○○指名
    找乙○○，陳忞元稱乙○○不在後，雙方結束通話。甲○○
    遂於3 時31分至3 時47分間某時，持槍接續朝乙○○、張壹
    艦鄰居丙○○位於高雄市○○區○○街97號住處2 樓窗戶玻
    璃射擊2 槍，以此一表示其隨時可能會以槍擊之手段加害生
    命、身體之事，恫嚇居住於該處附近之乙○○、張壹艦後，
    隨即逃逸。旋於同日凌晨3 時47分，再撥打乙○○住處
    0000000 號電話，由乙○○之父接聽，甲○○便向乙○○之
    父抱怨乙○○與張壹艦都沒用，隨後即把電話掛斷。
二、嗣因乙○○聽聞槍響即自住處3 樓開窗察看，見一著短袖上
    衣、頭頂毛髮稀疏之男子快速離開，翌日並由乙○○之父通
    知鄰居丙○○察看住處，見2 樓窗戶留有彈孔，丙○○遂於
    97 年3月27日報警。經警據報後前往丙○○住處蒐證，扣得
    已變形之彈頭1 枚；又於97年4 月13日在甲○○位於高雄市
    苓雅區○○○路258 號12樓住處扣得其開槍時所著黑色短袖
    T 恤1 件，因而查悉上情。
三、案經高雄市政府警察局小港分局報告臺灣高雄地方法院檢察
    署檢察官偵查起訴。
    理  由
壹、程序事項：
一、按被告以外之人（包括證人、鑑定人、告訴人、被害人及共
    同被告等）於檢察事務官、司法警察官或司法警察調查中所
    為之陳述，與審判中不符時，其先前之陳述具有較可信之特
    別情況，且為證明犯罪事實存否所必要者，得為證據，刑事
    訴訟法第159 條之2 定有明文。所謂「前後陳述不符」之要
    件，應就前後階段之陳述進行整體判斷，以決定其間是否具
    有實質性差異，惟無須針對全部陳述作比較，陳述之一部分
    有不符，亦屬之；而所謂「較可信之特別情況」之情形，亦
    應就前後陳述時之各種外部情況進行比較，以資決定何者外
    部情況具有可信性。若陳述係在特別可信之情況下所為，則
    虛偽陳述之危險性即不高，雖係審判外陳述，或未經被告反
    對詰問，仍得承認其有證據能力。經查證人乙○○於97年3
    月27日、同年4 月13日警詢中就其所見、案發當日凌晨在其
    住處附近持槍射擊男子之樣貌特徵，均指述明確，然其於本
    院審理時就卻證稱，不敢確認、看不清楚等語（見本院卷第
    75 頁） ，前後證述並不一致。本院審酌證人乙○○警詢之
    陳述，距案發時間較近，記憶清晰，且顧慮較少，客觀上具
    有較可信之特別情況，且亦為證明犯罪事實存否所必要，依
    上揭規定，證人乙○○於警詢中之陳述，自有證據能力。
二、其餘本判決所引用之證據資料（詳後引證據），其中傳聞證
    據部分，縱無刑事訴訟法第159 條之1 至第159 條之4 或其
    他規定之傳聞證據例外情形，亦因被告甲○○及辯護人、檢
    察官或同意可作為證據使用，或未聲明異議，依刑事訴訟法
    第159 條之5 第1 項、第2 項之規定，本院審酌該證據作成
    之情況，認為適當，應得為證據。至證人乙○○偵訊之證述
    ，未經依法具結，依刑事訴訟法第158 條之3 之規定無證據
    能力，本院爰不引之作為證據，附此敘明。
貳、實體事項
一、認定犯罪事實所憑之證據及理由：
    訊據被告甲○○固坦承有持其所有、門號0000000000號行動
    電話撥打乙○○住處電話0000000 找張壹艦，惟矢口否認有
    何恐嚇犯行，辯稱，因張壹艦欠王櫻砡的姊姊王邑暄錢，伊
    幫張壹艦代墊後，97年3 月23日打電話找張壹艦還錢。當天
    伊原本在中華路與建國路口胞兄的公司那裡，後來要拿草藥
    過去高雄縣鳳山市○○路72號給王邑暄，便搭計程車過去，
    途中打電話給王櫻砡都沒有人接，後來想到伊頭受傷沒有收
    入，才打電話請張壹艦還錢云云。
二、經本院勘驗桂田街、桂明街口監視錄影器於97年3 月23日凌
    晨3 時許攝錄之影像顯示「3 時26分49秒畫面右下方出現一
    名穿深色短袖上衣（袖子上有單一白色粗線條）及深色短褲
    之男子（鏡頭拍攝之角度係該名男子之左後方），口中似有
    叼一根香菸，左手持類似黑色衣物遮住右手所持之黑色手槍
    ，背對鏡頭並側身面向住宅，朝住宅方向走去；3 時26分51
    秒該男子右手像是從衣物中拿出手槍，右手舉槍指向畫面左
    邊之住宅，左手下垂抱胸；3 時26分52秒至3時26 分54秒，
    走到道路口正下方位置，於道路中央邊走邊朝向住宅開槍，
    在2 秒鐘內連開兩槍；該男子開槍後於3時26 分55秒朝畫面
    左側之路口離開；3 時26分56秒走出畫面；3 時27分47秒光
    碟結束」（見本院卷第86頁）；又高雄市政府警察局小港分
    局員警駱國文等人於97年3 月27 日 前往丙○○住處勘查之
    結果，在住宅2 樓客廳內、玻璃窗及外觀觀察，現場玻璃窗
    乙面玻璃疑遭不明鉛彈射擊（入）造成玻璃破裂跡象，2 樓
    屋內天花板牆角等2 處疑遭槍彈射擊擦痕，2 樓客廳內電視
    櫃下採到1 變形鉛彈，有高雄市政府警察局小港分局現場勘
    查報告1 份及現場照片附卷可佐（見警卷第50頁～第52頁；
    本院卷第61頁～第70頁），並有變形彈頭1 枚扣案可證。
三、該玻璃經警拆下送鑑後，鑑驗結果研判：「(一)依據玻璃孔洞
    周圍典型同心圓及輻射狀裂痕，且玻璃窗不具把手面（外側
    ）之孔洞較小且周圍平滑，符合高速物體撞擊（含槍擊）玻
    璃之射入口特徵，具把手面（內側）之孔洞較大且周圍粗糙
    ，外觀呈彈坑狀，符合高速物體撞擊（含槍擊）玻璃之射出
    口特徵。(二)以鉛銅呈色試劑檢測玻璃窗不具把手面（外側）
    之孔洞，結果呈陰性，不排除拋射體（彈丸）非鉛、銅材質
    ，或殘留其上之鉛、銅元素因外力而遺失。(三)綜上所述，研
    判該孔洞不排除係遭高速物體撞擊（含槍擊）所致」，有內
    政部警政署刑事警察局97年10月6 日刑鑑字第0970140337號
    函附卷可考（分別見警卷第44頁、第50頁～第52頁；本院卷
    第119 頁～第120 頁），可見該玻璃上之彈孔有因槍擊造成
    之可能。綜上事證，堪認97年3月23日凌晨確有男子持槍射
    擊致丙○○住處2 樓玻璃破損之事實。是本件應審究者厥為
    ，該名持槍射擊之男子是否即為本件被告甲○○。經查：
    (一)依證人乙○○所證，97年3 月23日凌晨打電話來的男子自
      稱「和尚」（台語），我說和尚我不認識，他說他要找「
      艦仔」，我說「艦仔」不在，他說我的聲音和「艦仔」很
      像。我說那麼晚了，要找艦仔就打手機找他，不要打家裡
      電話，當時他可能醉了就一直魯（台語），我說他很煩，
      他就用三字經罵我，說要來找我論輸贏，我告訴他儘管來
      。我掛電話後，我太太有再接到電話，她告訴該名男子我
      不在。我太太接完這通電話後沒多久就聽到槍聲，當時我
      就懷疑是這名男子對我不滿而開槍的。聽到槍聲後沒多久
      ，我父親還有再接到電話，電話中的人說我和我弟弟張壹
      艦都沒用，他跟我哥哥有認識，我父親聽了莫名其妙等語
      （見警卷第11頁～第14頁；院卷第87頁～第95頁），核證
      人乙○○所述伊與家人接到被告撥打之電話共計3 次，與
      卷附被告所持用、門號0000000000號行動電話97年3 月24
      日通聯紀錄顯示，該門號先後於當日凌晨2 時59分52秒、
      3 時31分01秒、3 時47分35秒撥打至0000000 之家用電話
      共計3 通相符。參酌被告亦坦認97年3 月24日凌晨，其有
      以所持用、與被告所持門號0000000000號行動電話撥打至
      張壹艦住處家用電話0000000 ，並先後由張壹艦之胞兄及
      一名女性接聽，又其與乙○○、張壹艦過世之胞兄為朋友
      關係之等事實（見偵卷一第5 頁～第10頁），堪認證人乙○○前揭所述應屬信而有徵。且依證人乙○○證述，其與
      被告在電話中發生口角掛斷電話，被告又再行撥打電話至
      其住處後未久，便聽到槍聲等語，與被告所持門號000000
      0000行動電話通聯紀錄顯示：97年3 月24日凌晨3 時36分
      46秒，即該行動電話撥打至家用電話0000000 兩通後，曾
      再撥打0000000000號行動電話，其行動電話之基地台位址
      係在乙○○住處附近之「高雄市○○區○○街134 號12樓
      」等情相互勾稽，堪認被告於乙○○聽聞槍響當時，人正
      在乙○○住處附近甚明。
    (二)再者，本院依職權勘驗自被告住處扣得之上衣，該扣案衣
      物為黑色運動短袖T 恤，雙手手臂上處有白色單一條紋（
      見本院卷第125 頁），核亦與97年3 月23日凌晨3 時許桂
      田街、桂明街口監視錄影器攝錄之影像，開槍射擊之男子
      身著深色短袖上衣（袖子上有單一白色粗線條）之上衣特
      徵相符。且據目擊證人乙○○證稱，開槍射擊之男子短髮
      、後頭頂稍微禿頭等語（見警卷第11頁～第14頁），亦與
      被告自承其都是留平頭及被告後腦杓髮量稀疏等特徵吻合
      （見院卷第136 頁；警卷第46頁所附被告照片），佐以測
      謊鑑定，係依一般人在說謊時，會產生遲緩、緊張、恐懼
      、不安等心理波動現象，以科學方法，由鑑定人利用測謊
      儀器，將受測者之上開情緒波動反應情形加以紀錄，用以
      判別受測者之供述是否真實。故測謊鑑定結果，如就否認
      犯罪有不實之情緒反應，雖不能採為有罪判決之唯一證據
      ，但非無證據證明力，仍得供裁判之佐證（最高法院87年
      度臺上字第3928號裁判要旨參照）。查被告經測試後，經
      鑑定人對被告之測謊反應圖譜進行綜合分析、比對研判，
      認被告於測前會談對回答以下問題即「你有去桂明街開槍
      嗎？」此一問題回答「沒有」；「今（97）年3 月23日凌
      晨，你有去桂明街開槍嗎？」此一問題回答「沒有」；「
      案發當時，你在現場嗎？」此一問題回答「沒有」，均呈
      不實反應。另以緊張高點法測試被告，當問及測試問題「
      今年3 月23日凌晨約3 點26分槍擊案發生當時，你在哪裡
      ？」圖譜反應在「桂明街97號路口」，此有內政部警政署
      刑事警察局97年7 月22日刑鑑字第0970109284號鑑驗通知
      書在卷可據（見偵卷一第131 頁～第133 頁）。綜上事證
      ，是97年3 月23日凌晨3 時36分至3 時47分間某時，持槍
      朝乙○○住處附近、位於高雄市○○區○○街97號住處2
      樓窗戶玻璃射擊之男子，應確為被告堪可認定。
    (三)參以被告與證人王櫻砡原為男女朋友關係，嗣分手後與證
      人張壹艦交往，業據證人張壹艦、王櫻砡證述明確（見偵
      卷一第29頁～第33頁；偵卷二第5 頁～第6 頁；警卷第15
      頁～第19頁）。又依被告所有、門號0000000000號行動電
      話通聯紀錄顯示，被告3 次撥打至乙○○住處家用電話前
      後，均與證人王櫻砡所持用、門號0000000000號行動電話
      有密集之通聯。而證人王櫻砡就前揭通聯之通話內容證稱
      ：97年3 月23日凌晨3 時許，被告打電話到我的行動電話
      內，與我聯絡十幾次，聲音聽起來好像有喝酒，他一直拿
      我跟張壹艦的事與我爭吵，說要去張壹艦家找我，我叫他
      不要衝動，我真的不在那裡，他又說如果妳真的不在那裡
      ，幹嘛怕我去找，又告訴我說他要去找張壹艦「輸贏」，
      感覺好像瘋了似的，還傳很多訊息給我，我受不了了，就
      把電話切掉，我切掉他就打，切掉就打（見偵卷二第5頁
      背面～第6 頁；偵卷一第29頁～第33頁）等語，可認被告
      97年3 月23日當天凌晨前往乙○○、張壹艦住處附近開槍
      之動機，係欲發洩對於王櫻砡與張壹艦交往及與乙○○口
      角衝突之不滿，並欲以開槍射擊之方式恐嚇乙○○、張壹
      艦，使其等心生畏懼。益徵97年3 月23日凌晨3 時許桂田
      街、桂明街口監視錄影器攝錄影像中開槍之人確為被告無
      疑。
四、被告雖辯稱97年3 月23日凌晨3 時許係欲拿草藥予住在高雄
    縣鳳山市○○路72號王櫻砡之姊王邑暄服用，故頻繁與王櫻
    砡聯絡，又因王邑暄住處與張壹艦住處很近，才想順便過去
    向張壹艦要錢云云。惟查，被告當時因思及王櫻砡與張壹艦
    曾經交往，陷入不滿的情緒中，欲找張壹艦理論，業據證人
    王櫻砡證述明確，又依證人王櫻砡所證其當日凌晨與被告通
    話內容中，均未有提及要給王邑暄服用之草藥。況衡以常情
    ，凌晨3 時許係一般民眾熟睡、休憩的時刻，豈有為拿草藥
    此等日常瑣事而頻頻聯絡之理？又如非刻意尋釁，豈有執意
    在凌晨3 時向他人索討債務之理？是被告前開所辯非但與證
    人王櫻砡之證述不符，亦顯有違常情，自不足採。
五、至辯護人質疑依證人乙○○所述，其係在被告第2 次撥打電
    話後沒多久聽聞槍聲，惟依通聯紀錄所載，第2 次撥打電話
    之時間點為3 時31分01秒，已在監視錄影光碟畫面顯示開槍
    之時間點3 時26分52秒之後，顯見上開事證互不相符。惟查
    ，證人乙○○證稱其在被告第2 次撥電話進來後沒多久，聽
    到槍響一情，與通聯紀錄顯示被告在第2 次撥打乙○○住處
    家用電話後，撥接電話之基地台位置已在乙○○住處附近一
    情相互吻合，業如上述，考量行動電話通聯紀錄係電信業者
    職務上所反覆製作，通聯紀錄記載「通話時間」之正確性與
    精準度應遠高於裝置街口監視錄影器所顯示之時間。故本院
    參酌通聯紀錄之記載及與通聯紀錄互核一致之證人乙○○證
    述，認定本件被告開槍射擊之時間點，即在被告第2 次撥打
    （03：31：01～03：31：15）迄第3 次撥打至證人乙○○家
    用電話（03：47：35～03：47：52）間某時，併予敘明。
六、被告雖另以伊手臂上有刺青，只要手一舉起就看得到，故監
    視錄影畫面中舉槍的人並非伊，況扣案T 恤亦未檢出槍擊殘
    跡云云置辯。惟查，被告手臂所紋之刺青，本係沿袖口線繪
    製（見院卷第31頁～第33頁），在手臂往前抬舉之情形下，
    僅在靠袖口處會裸露一部份刺青（見院卷第108 頁～第109
    頁），面積非大，在監視錄影光碟畫面解析度非佳之情形下
    未必得以顯現。況依監視錄影影像顯現，被告舉槍時係背對
    鏡頭，頭部與舉槍手臂之影響重疊，亦無法看出舉槍之手臂
    上是否繪有刺青圖樣；另扣案T 恤，既經認定係被告持槍射
    擊時所著，則未必留有槍彈發射之火藥殘跡，且該衣物警方
    於97年4 月13日始在被告住處扣得，距離槍擊時間已逾半個
    月，時隔甚久，經被告多次清洗或以他法將衣物殘留之槍擊
    痕跡除去，亦非無可能，是上開證據，均不足作為監視錄影
    光碟中持槍之人並非被告之有利認定。
七、綜上所述，被告甲○○恐嚇危害安全犯行，堪以認定，應予
    依法論科。
參、論罪科刑
    被告以持槍射擊被害人乙○○、張壹艦隔鄰住處之方式，恐
    嚇被害人乙○○、張壹艦之所為，係犯刑法第305 條之恐嚇
    危害安全罪。被告前揭持槍枝射擊兩槍之恐嚇行為，係基於
    同一給予被害人乙○○、張壹艦教訓、警告之目的，並由被
    告基於一個行為決意所為，侵害之法益同一，各行為之獨立
    性極為薄弱，依一般社會健全觀念，在時間差距上，難以強
    行分開，應視為數個舉動之接續施行，合為包括之一恐嚇危
    害安全行為予以評價，屬接續犯。被告同時恐嚇被害人乙○○、張壹艦，致生危害於乙○○、張壹艦生命、身體之安全
    ，係一行為觸犯數罪名，為同種想像競合犯，應僅論以1 罪
    。爰審酌被告對於感情紛爭，不思以理性方式解決，在前所
    犯殺人案件假釋付保護管束期間（見臺灣高等法院被告前案
    紀錄表，本院卷第6 頁），再犯本件持槍射擊之恐嚇危害安
    全犯行，嚴重破壞社會治安，犯後又藉詞矯飾，以圖卸責，
    顯無悔意等一切情狀，量處如主文所示之刑。被告所持不明
    手槍，雖未扣案，然既得自遠處發射鉛質金屬彈頭穿透玻璃
    ，顯對人體有侵害性，自具有殺傷力，應合於槍砲彈藥刀械
    管制條例第4 條第1 項第1 款所定之槍砲，自為違禁物，應
    依刑法第38條第1 項第1 款沒收（被告持有手槍罪部分，因
    經檢察官認罪嫌不足，未在起訴範圍，且被告係持有手槍之
    後，以之另犯本罪，兩罪間並無想像競合犯之裁判上一罪關
    係【最高法院90年度台上字3270號判決意旨參照】，本院尚
    無從併予審究）。又扣案變形彈頭1 枚，固經前揭槍枝所擊
    發，惟僅為一鉛質金屬物體，因無證據證明有殺傷力，不能
    認定係違禁物，且又無證據證明係被告所有，爰不予宣告沒
    收。而扣案短袖T 恤1 件，僅係被告日常衣物，不能認與犯
    罪有關，亦不予宣告沒收。
肆、不另為無罪諭知部分：
一、公訴意旨另以：被告甲○○於97年3 月23日凌晨3 時27分許
    ，可預見若朝住宅玻璃開槍，極可能擊中屋內之不特定人，
    仍基於殺人之犯意，持不明槍械1 支，在被害人張壹艦居處
    1 樓附近，朝被害人張壹艦居處開槍射擊2 次（起訴書誤載
    為1 次）；結果，子彈偏移自高雄市○○區○○街97號丙○○住處2 樓窗戶玻璃射入屋內，幸無人傷亡，因認被告甲○○所為，另涉犯刑法第271 條第2 項、第1 項之殺人未遂罪
    嫌。
二、公訴人認被告甲○○涉有上開犯行，無非係以槍枝殺傷力甚
    大，如隨意朝住宅玻璃開槍，極可能擊中屋內不特定人為其
    主要論據。惟按犯罪事實應依證據認定之，無證據不得認定
    犯罪事實，刑事訴訟法第154 條第2 項定有明文；又刑法上
    之殺人未遂罪，必須開始實施構成殺人犯罪要件內容之殺害
    行為，足以使人確實識別殺人犯意之存在，始得謂為著手於
    殺人犯罪事實之實行；又刑法第271 條第2 項、第1 項之殺
    人未遂罪，以行為人有無殺人之犯意為斷；而行為人下手之
    情形如何，以及有無殺死被害人之動機，均不失為審究有無
    殺人犯意之重要參考資料（最高法院70年度台上字第2085號
    、83年度台上字第5647號、90年度台上字第287 號判決意旨
    參照）。
三、經查：
    (一)被告除與被害人張壹艦有感情糾紛外，與被害人張壹艦僅
      有數面之緣、與被害人乙○○則未曾謀面，均無何深仇大
      恨，97年3 月23日凌晨僅因酒後思及前女友王櫻砡與張壹
      艦曾經交往，因而心生怨懟，又與乙○○通話過程發生口
      角，而有意以開槍射擊之方式給予害人張壹艦、乙○○教
      訓，尚難認有致被害人張壹艦、乙○○於死之動機及故意
      。
    (二)參以被告於審理程序中供稱，曾去過被害人張壹艦住處，
      係在漫畫王（即丙○○住處）隔壁（見院卷第136 頁），
      足認其知悉被害人張壹艦住處之正確位置。惟本件被告槍
      擊之位置係與被害人張壹艦住處有一牆之隔之丙○○住處
      ，又依證人即現場勘查員警駱國文之證述，監視錄影中黑
      衣男子舉槍之角度係朝桂明街97號，益徵無朝被害人乙○○、張壹艦住處射擊之意思，反而警告之意味濃厚。另佐
      以被告槍擊位置即丙○○住處2 樓，於案發當時並未開燈
      ，據證人丙○○證述在卷（見院卷第98頁），被告主觀上
      亦不知悉屋內是否有人，是尚難認被告主觀上除恐嚇之意
      思外，更有殺害何人之犯意。
四、此外，復查無其他積極證據足資證明被告有殺人未遂之犯行
    ，此部分犯罪即屬不能證明，本應為無罪之諭知，惟公訴人
    認此部份犯罪事實與前開科刑之犯罪事實有裁判上一罪關係
    （起訴意旨原認被告所涉恐嚇、殺人未遂犯行應分論併罰，
    惟業經公訴檢察官當庭更正為想像競合關係，見院卷第40頁
    ），爰不另為無罪諭知。
據上論斷，應依刑事訴訟法第299 條第1 項前段，刑法第28 條
、第305 條、第55條、第38條第1 項第1 款，刑法施行法第1 條
之1， 判決如主文。
本案經檢察官丁○○到庭執行職務。
中    華    民    國    97    年    11    月     3    日
                  刑事第十一庭  審判長  法  官  蔡廣昇
                                        法  官  黃繼瑜
                                        法  官  王  琁
上正本證明與原本無異
如不服本判決應於收受本判決後10日內向本院提出上訴書狀，並
應敘述具體理由，如未敘述上訴理由者，應於上訴期間屆滿後20
日內補提理由書狀於本院（均須按他造當事人之人數附繕本）「
切勿逕送上級法院」。
中    華    民    國    97    年    11    月    3     日
                                        書記官  黃國忠
中華民國刑法第305條
（恐嚇危害安全罪）
以加害生命、身體、自由、名譽、財產之事，恐嚇他人致生危害
於安全者，處 2 年以下有期徒刑、拘役或 3 百元以下罰金。


司法院資訊處製作；財團法人民間司法改革基金會備份。
